# 请教陈版和各位老师，关于股权转让的事宜。

提问人：vaconess 时间：2015-06-26 15:37:18
接到一个验资业务，和复核人员争执了很久关于如下的内容：
1 、该公司实收资本 200 万元，为原股东出资为 1500 万货币， 500 万资本公积。
2 、原股东以 2000 万元的价格转让给了新股东，新股东支付给原股东 2000 万元货币。
争议点在于：
1 、我认为，新股东以 2000 万元购买原股东的是股权，与公司无关，故新股东的出资性质应为 1500 万货币， 500 万资本公积，合计2000 万。
2 、复核认为，原股东转让股权退出公司股东会，实际上应退出资款，而退的出资款就为新股东的股权转让价款，故公司的实收资本应变为 2000 万货币。
目前，为了出具报告，只有遵从复核的意见，但我还是坚持自己的观点，新股东购买的是权益，是股东之间的行为，与公司无关。变更股东不应变更实收资本的款项性质。请教各位意见。

回答人：chenyiwei
基本赞同你的理解。建议与引入新股东后修订的公司章程约定的出资方式相核对，确保一致。